---
title: "[tools4DCE][Tuto]calculer-somme-pesticides"
author: "Anthony DE BURGHRAVE"
date: "01/04/2022"
output: html_document
---

```{r setup, include=FALSE}
knitr::opts_chunk$set(echo = TRUE)
```


# Lancer Rstudio et charger la library tools4DCE


```{r}
library("tools4DCE")
```

# Calculer une somme de pesticides à partir de fichiers excel
## Formater le fichier EXCEL de la manière suivante:

Dans un onglet intitulé : DATA

1ère ligne du fichier = ligne de titre
lignes suivantes = données

Les données sont regroupées par colonnes. 
Les intitulés suivants dans les colonnes sont obligatoires (attention, R différencie majuscules et minuscules).

- CdStationMesureEauxSurface : code SANDRE des stations de mesure
- CdSupport : code SANDRE du support d'analyse (3 pour eau)
- CdFractionAnalysee : code SANDRE de la fraction analysée
- DatePrel : date du prélèvement
- CdParametre : code SANDRE du paramètre
- CdUniteMesure : code SANDRE de l'unité de mesure
- CdRqAna : code remarque selon la nomenclature du SANDRE 
- LqAna : limite de quantification

<i>Nota : si certaines colonnes sont vides, il faut néanmoins prévoir le nom de colonne dans le fichier, tout en laissant la colonne vide.</i>

Un fichier exemple est téléchargeable au lien suivant : https://github.com/AnthonyDEBUR/tools4DCE/raw/4b606165757d2db58511de15b9d886f7e19473d7/demonstration/exemple.xlsx

## Charger le fichier excel en mémoire

La commande "file.choose()" ouvre une fenêtre permettant de sélectionner un fichier. Sélectionner le fichier excel avec les résultats.

La commande read_excel permet de charger le contenu du fichier (onglet DATA) en mémoire sous R

```{r}


donnees<-read_xlsx("https://github.com/AnthonyDEBUR/tools4DCE/raw/4b606165757d2db58511de15b9d886f7e19473d7/demonstration/exemple.xlsx", sheet = "DATA")

str(donnees)

```

