---
title: "Calculer-les-EQR-hydrobiologiques"
output: rmarkdown::html_vignette
vignette: >
  %\VignetteIndexEntry{Calculer-les-EQR-hydrobiologiques}
  %\VignetteEngine{knitr::rmarkdown}
  %\VignetteEncoding{UTF-8}
---


```{r message=FALSE, warning = FALSE}
library(tools4DCE)
```
Ce document explique comment télécharger des indices hydrobiologiques depuis Hubeau, convertir IBD et IBMR en EQR, affecter une classe de qualité aux résultats selon la typologie des stations de mesures.

# Chargement de donnees hydrobiologiques depuis Hubeau

A partir de la plateforme Hubeau, on télécharge les données hydrobiologiques disponibles sur les stations 04207400 et 04216000.

```{r}
donnees<-import_hubeau_indices_hbio(liste_stations = c("04207400"))
str(donnees)
```


# Conversion des notes IBD et IBMR en EQR

Le package tools4DCE fournit une table avec les paramètres nécessaires au calcul des EQR selon la typologie de cours d'eau, conformément à l'arrêté ministériel du 25 janvier 2010 modifié.

```{r}
str(base_ref_eqr)


```
## Calcul des EQR

Le package contient une fonction pour calculer les EQR.

```{r}
donnees_IBD<-donnees%>%subset(CdParametre=="5856" & !is.na(RsAna))

donnees_IBD$EQR<-sapply(donnees_IBD$RsAna, CdParametre=='5856', Typologie=="P12-A")

```


