---
title: "Calculer-les-indice-biologiques-depuis-hubeau-et-le-seee"
output: rmarkdown::html_vignette
vignette: >
  %\VignetteIndexEntry{Calculer-les-indice-biologiques-depuis-hubeau-et-le-seee}
  %\VignetteEngine{knitr::rmarkdown}
  %\VignetteEncoding{UTF-8}
---


```{r message=FALSE, warning = FALSE}
library(tools4DCE)
```
Ce document explique comment récupérer des listes floristiques ou faunistiques depuis Hubeau (https://hubeau.eaufrance.fr/page/api-hydrobiologie) et de les transmettre à l'API SEEE pour divers calculs d'indicateurs (https://www.seee.eaufrance.fr/).

# Chargement de donnees hydrobiologiques depuis Hubeau

A partir de la plateforme Hubeau, on télécharge les listes faunistiques invertébrés disponibles sur la station 04207400. On se limite aux opérations pour lesquels un indice I2M2 a été calculé (faute de pouvoir rapatrier le protocole de prélèvement depuis hubeau).

Liste des opérations avec I2M2
```{r}

station_etudiee<-"04207400"

stations_op<-import_hubeau_indices_hbio(liste_stations = station_etudiee, indice="inv")
stations_op<-stations_op%>%subset(CdParametre=="7613")

```

On importe les listes faunistiques depuis HubEau et on ne retient que les données qui correspondent à une date où l'I2M2 est calculé.

```{r}
donnees<-import_hubeau_liste_hbio(liste_stations = c(station_etudiee), indice="inv")
donnees<-donnees%>%subset(date_prelevement%in%stations_op$DatePrel)

```

On met en forme les listes conformément au format d'entrée du script du SEEE Outil diagnostic invertébrés (https://seee.eaufrance.fr/api/indicateurs/ODInvertebres/1.0.2) 


```{r}
donnees$CODE_OPERATION <-
  paste0(donnees$code_station_hydrobio, "*", donnees$date_prelevement)
donnees$CODE_STATION <- donnees$code_station_hydrobio
donnees$DATE <- format(donnees$date_prelevement, "%d/%m/%Y")
donnees$TYPO_NATIONALE <- "P12-A"
donnees$CODE_PHASE <- donnees$code_lot
donnees$CODE_TAXON <- donnees$code_appel_taxon
donnees$RESULTAT <- donnees$resultat_taxon
donnees$CODE_REMARQUE <- donnees$code_type_resultat

donnees <-
  donnees %>% select(
    CODE_OPERATION,
    CODE_STATION,
    DATE,
    TYPO_NATIONALE,
    CODE_PHASE,
    CODE_TAXON,
    RESULTAT,
    CODE_REMARQUE
  )


```

Appel de l'API sur le SEEE



```{r}

calcule_SEEE_ODinvertebres(donnees)



```









