---
title: "comment-utiliser-tools4DCE"
output: rmarkdown::html_vignette
vignette: >
  %\VignetteIndexEntry{comment-utiliser-tools4DCE}
  %\VignetteEngine{knitr::rmarkdown}
  %\VignetteEncoding{UTF-8}
---

```{r, include = FALSE}
knitr::opts_chunk$set(
  collapse = TRUE,
  comment = "#>"
)
```

```{r setup}
library(tools4DCE)
```


# Réalisation de graphiques

Pour rendre les graphiques lisibles lorsqu'une longue chronique comporte quelques données très éloignées du reste de la gamme de mesure, on remplace ces données par une étiquette localisée au sommet ou à la base du graphique selon que la valeur non affichée est inférieure ou supérieure au reste de la gamme de valeurs.

Pour écrêter les valeurs on fait appel à la fonction filtre_donnees_extremes.

## la fonction filtre_donnees_extremes sert à écrêter les données que l'on ne souhaite pas afficher à l'écran.

Par exemple si on veut remplacer toutes les données inférieures à 3 par 3 et toutes celles supérieures à 9 par 9 :
```{r}
filtre_donnees_extremes(seq(1:10), ymin=3, ymax=9)
```
## la fonction compte_decimales sert à déterminer combien de chiffres significatifs comporte un nombre.
Elle sert à déterminer combien de chiffres significatifs il faut conserver sur l'axe des ordonnées dans le graphique final.
```{r}
compte_decimales(3.234)
```


## Couleurs et échelle des fonds graphiques
Les couleurs et les valeurs des seuils pour les différents paramètres sont listés dans le jeu de données base_seuils
```{r}
head(base_seuils)
```

pour avoir la couleur on croise sur les colonnes TYPE et CLASSE avec la table couleurs_classes
```{r}
head(couleurs_classes)
```

pour classer les levels on utilise la colonne CLASSE de la data.frame ordre_facteurs_qualite
```{r}
head(ordre_facteurs_qualite)
```

### Génération d'un objet de classe seuil
Un objet de classe seuil sert à paramétrer les fonds colorer des graphiques. 
Il précise l'intervalle entre lequel il faut appliquer une classe de qualité et la couleur de la représentation graphique correspondante.

Pour créer un objet de classe seuil on utilise la fonction setSeuils

```{r}
setSeuils(nom_parametre="parametre test",nom_seuil="AM 25 janv 2010",type_seuil="DCE", code_parametre="1301",support="3",code_unite="27", seuils=tools4DCE::base_seuils%>%subset(NOM=="TEMPERATURE" & SPECIFICITE=="CYPRINICOLE")%>%left_join(couleurs_classes, by=c("CLASSE", "TYPE"))%>%select(SEUILMIN, SEUILMAX, CLASSE, NOM_COULEUR)%>%mutate_at("CLASSE", factor),bornesinfinclue=T)

```

Pour créer une liste de seuils prédéfinis à partir des fichiers de données il suffit de taper la commande makeSeuils().
A ce jour `r length(makeSeuils())` seuils différents sont ainsi définis.
On peut se limiter à créer la liste pour un ensemble de codes paramètres en renseignant l'argument CdParametre.
Idem pour les codes support, fraction, pour les types de seuils (DCE ou NON_DCE), pour les spécificités (ex. SALMONICOLE ou CYPRINICOLE).

```{r}
tmp<-makeSeuils()
tmp[100]


test<-makeSeuils(CdParametre=c("1340", "1301"), specificites=c("", "CYPRINICOLE"), type_seuil = "DCE")
return(test)
```
La liste des paramètres concernés est la suivante :
```{r}
lapply(tmp, function(x) `@`( x , nom_parametre)[[1]])%>%unlist%>%sort%>%unique
```
# Exemples de graphs en mode points

```{r fig.width=5}
data0<-data.frame(DatePrel=c("2019-01-01 12:30:00", "2020-05-03 00:00:00","2020-10-25 12:30:00", "2021-07-18 12:30:00")%>%as.POSIXct(tz="Europe/Paris"), RsAna=c(12,35.5,58.3, 42))
graphDCE_points(data0, seuils=makeSeuils(CdParametre = "1340", type_seuil="DCE"))

```


## représentation des points hors gamme de mesure

En cas de points hors de l'échelle, la fonction trace remplace ces points par une étiquette colorée qui reprend la valeur du point manquant affiché de la couleur correspondant à sa classe de qualité.

```{r fig.width=5}
graphDCE_points(data0, seuils=makeSeuils(CdParametre = "1340", type_seuil="DCE"), ymaxi=55, titre = "Nitrates", bilan_annuel = T, nom_legende = "Classe \nqualité")
```



