---
title: "Utilisation des fonctions graphiques"
output: rmarkdown::html_vignette
vignette: >
  %\VignetteIndexEntry{Utilisation des fonctions graphiques}
  %\VignetteEngine{knitr::rmarkdown}
  %\VignetteEncoding{UTF-8}
---


```{r message=FALSE, warning = FALSE}
library(tools4DCE)
```

# Objets de classe seuil
Le package tools4DCE a créé des objets S4 de classe seuils.
Ces objets affectent à un ensemble paramètre, support, fraction, unités définis par leurs codes SANDRE, des classes de qualité ainsi que l'ordre et la couleur des classes de qualité.


## Classes seuils prédéfinies
Pour créer une liste de seuils prédéfinis à partir des fichiers de données il suffit de taper la commande makeSeuils().
A ce jour `r length(makeSeuils())` seuils différents sont ainsi définis.
On peut se limiter à créer la liste pour un ensemble de codes paramètres en renseignant l'argument CdParametre.
Idem pour les codes support, fraction, pour les types de seuils (DCE ou NON_DCE), pour les spécificités (ex. SALMONICOLE ou CYPRINICOLE).

```{r}
tmp<-makeSeuils()
tmp[100]


test<-makeSeuils(CdParametre=c("1340", "1301"), specificites=c("CAS_GENERAL", "CYPRINICOLE"), type_seuil = "DCE")
print(test)
```

La liste de l'ensemble des seuils prédéfinis peut être obtenue de la façon suivante :
La liste des paramètres concernés est la suivante :
```{r}
liste_des_seuils<-lapply(makeSeuils(), function(x) `@`( x , nom_parametre)[[1]])%>%unlist%>%sort%>%unique

```
# Graphiques

Le package tools4DCE aide à réaliser des graphiques spécialement conçus pour des données de qualité des eaux.

## Graphiques en mode points
Le code suivant fourni un exemple de graphiques pour le paramètre codé 1340 (Nitrates).
La zone grisée correspond à la limite de quantification.

```{r fig.width=6}
data0<-data.frame(DatePrel=Sys.Date() + sort(sample(1:500, 30)), RsAna=c(round(runif(30,0,100), 0)), LqAna=c(3))
graphDCE_points(data0, seuils=makeSeuils(CdParametre = "1340", type_seuil="DCE", specificites="CAS_GENERAL"), affiche_LQ = T, ymini = 0, sous_titre="station inconnue")

```

Si on le souhaite, on peut zoomer sur le graphique et afficher les valeurs hors gamme sous forme de cases colorées à l'aid ede l'option ymaxi.

```{r, fig.width=6}
graphDCE_points(data0, seuils=makeSeuils(CdParametre = "1340", type_seuil="DCE", specificites="CAS_GENERAL"), affiche_LQ = T, ymini = 0, ymaxi=90)

```

Si le jeu de données comporte une donnée très largement supérieures aux autres, alors la fonction définira l'échelle visible sans prendre en compte cette valeur (qui apparaitra sous forme d'un rectangle coloré).

```{r, fig.width=6}

data0[10,"RsAna"]<-800
graphDCE_points(data0, seuils=makeSeuils(CdParametre = "1340", type_seuil="DCE", specificites="CAS_GENERAL"), affiche_LQ = T, ymini = 0, coef_axes_date=0.2)

```

## Graphiques en mode barre
On peut également réaliser des graphiques en barre, par exemple pour faire des bilans annuels

```{r, fig.width=6}
data <- data.frame(annee = seq(2010, 2013),
                   RsAna = c(12, 15.5, 67, 18.3))
graphDCE_bar(
  data,
  seuils = makeSeuils(
    CdParametre = "1340",
    type_seuil = "DCE",
    specificites = "CAS_GENERAL"
  ),
  ymaxi = 60
)
```

## Graphiques boites à moustache

```{r fig.width=6}
data1<-data.frame(DatePrel=Sys.Date() + sort(sample(1:2000, 100)), RsAna=c(round(runif(100,0,100), 0)), LqAna=c(3))
data1$mois<-format(data1$DatePrel, "%m")%>%factor(levels=c("07", "08", "09", "10", "11", "12", "01", "02", "03", "04", "05", "06"))
seuil1<-seuils<-makeSeuils(CdParametre = "1340", type_seuil="DCE", specificites="CAS_GENERAL")
graphDCE_boxplot(data1, seuils = seuil1)

```

# Bilan des quantifications

Les fonctions suivantes permettent de faire le bilan, par exemple, sur les pesticides quantifiés sous forme de tableau.

```{r}
donnees<-data.frame(parametres=rep(c("1506", "1907", "1221", "6854"), 100), RsAna=sample(0.001:3, 400, replace=TRUE), LqAna=c(rep(0.01,200),rep(0.2,100),rep(c(0.1,0.05,0.01,1),25)))
donnees<-donnees%>%mutate(RsAna=ifelse(RsAna<LqAna, LqAna, RsAna))
donnees<-donnees%>%mutate(CdRqAna=ifelse(RsAna>LqAna, "1", ifelse(sample(1:100,5)>10,"10","1")))
seuils<-makeSeuils(CdParametre=donnees$parametres%>%unique, specificites=c("OEB"), type_seuil = "AEP")
tableau<-groupe_tableau_distribution(donnees, col_CdParametre="parametres", col_CdSupport=NULL, col_CdFraction=NULL, col_CdUnite=NULL, seuils = seuils)
print(tableau)

```

Il est possible de trier les molécules de la plus préoccupante à la moins préoccupante
```{r}
tri_molecules(tableau, tri_croissant = T)
```



Ces tableaux peuvent être mis sous forme graphique
```{r fig.width=8}
graphDCE_distribution(tableau, titre="Répartition des pesticides par rapport aux normes AEP")
```
On peut se limiter aux molécules les plus préoccupantes
```{r fig.width=8}
graphDCE_distribution(tableau, titre="Répartition des pesticides par rapport aux normes AEP", nb_top=3)
```
Ou aux moins préoccupantes
```{r fig.width=8}
graphDCE_distribution(tableau, titre="Répartition des pesticides par rapport aux normes AEP", nb_top=3, tri_croissant = F)
```
